臺灣高等法院臺南分院民事裁定　94年度抗字第126號
抗　告　人　乙○○
相　對　人　甲○○
　　　　　　送達代收人　吳宜玲.
上列抗告人因與相對人間准許票款執行事件，對於中華民國九十
四年一月六日臺灣臺南地方法院九十四年度票字第一九八號裁定
提起抗告，本院裁定如下：
    主    文
抗告駁回。
抗告程序費用由抗告人負擔。
    理    由
一、按本票執票人向本票發票人行使追索權時，得聲請法院裁定
    後強制執行。票據法第一百二十三條定有明文。又本票執票
    人依上開法條之規定，向本票發票人行使追索權時，聲請法
    院裁定准予強制執行，其性質與非訟事件無殊，法院就本票
    形式上之要件是否具備予以審查為已足。至於實體上之爭執
    ，為裁定之法院，無權加以審酌，最高法院五六年台抗字第
    七一四號裁定可資參照。
二、本件相對人即聲請人主張：伊執有抗告人所簽發如原審法院
    裁定附表之本票二十八紙，並免除作成拒絕證書。詎屆期提
    示未獲付款，爰依前開法條規定聲請裁定許可強制執行等情
    ，業據提出本票二十八紙為證，原裁定以：相對人所執有之
    如原裁定附表編號１所示之本票一紙，未依票據法第一百二
    十條第一項第六款記載發票年、月、日，依同法第十一條第
    一項前段規定，此張本票應屬無效，而駁回如原裁定附表編
    號１所示之本票一紙之聲請准予強制執行；至其餘如原裁定
    附表所示之本票二十七紙之聲請准予強制執行，應予准許等
    語，即無不合。
三、抗告意旨略以：抗告人曾向中華汽車借款借得新台幣（下同
    ）九十萬元，其中有以汽車貸款、亦有支票貼現。抗告人簽
    發系爭本票分期攤還，但最終發覺中華汽車借款未將抗告人
    已償還金額（以福特Ｓ４－０５７７號自小客車共還款廿萬
    元、扣留飛雅特Ｄ２－０２１７約二十萬元及福特好幫手廂
    型約十萬元，暨六張支票兌現日期為九十三年六月、七月、
    八月、九月、十月、十一月共約七萬元，及另一受款人為保
    險公司金額四萬餘元）扣除，亦未將系爭本票歸還。抗告人
    現經濟困難，但絕無相對人所謂之屢經催討均置不理，希望
    另日家庭、工作穩定之際再來協商清償攤還云云。經核所稱
    即使屬實，依前開說明，係實體法上之爭執，應由抗告人另
    行提起訴訟，以資解決，本件非訟程序不得加以審究，仍應
    為許可強制執行之裁定。
四、據上論結，本件抗告為無理由，爰依非訟事件法第八條第二
    項、第二十八條，民事訴訟法第四百九十五條之一第一項、
    第四百四十九條第一項、第九十五條、第七十八條，裁定如
    主文。
中    華    民    國    94    年    3    月   　 9    日
                  民事第四庭      審判長法  官　林金村
                                        法  官  黃三哲
                                        法  官　胡景彬
上為正本係照原本作成。
不得再抗告。
中    華    民    國    94    年    3    月   　10    日
                                        書記官  邱春榮
                                                  K
